臺灣臺北地方法院刑事裁定　
111年度訴字第28號
公  訴  人  臺灣臺北地方檢察署檢察官
被      告  李惠敏





選任辯護人  張凱婷律師(法扶律師)            
上列被告因違反毒品危害防制條例案件，經檢察官提起公訴（11
0年度偵字第23756、23757、25619、25620號），本院裁定如下
：
    主  文
李惠敏自民國一一一年十一月十九日起延長羈押貳月。
    理  由
一、按羈押被告，審判中不得逾3月，但有繼續羈押之必要者，
    得於期間未滿前，經法院依第101條或第101條之1之規定訊
    問被告後，以裁定延長之；延長羈押期間，審判中每次不得
    逾2月，刑事訴訟法第108條第1項及第5項分有明文。
二、被告因違反毒品危害防制條例案件，前經本院訊問後，認其
    涉犯毒品危害防制條例第4條第2項之販賣第二級毒品罪嫌，
    犯罪嫌疑重大，並有事實足認有逃亡之虞，認非予羈押，顯
    難確保後續審判程序之進行，且無從以其他手段替代，而有
    羈押之必要，爰自民國111年8月19日起羈押。
三、茲本院以羈押期間即將屆滿，於111年11月9日訊問被告，並
    聽取檢察官與辯護人意見後，認依其供述及卷存事證，足證
    被告本案所涉販賣第二級毒品罪嫌，犯罪嫌疑確屬重大。又
    本案被告所涉之販賣第二級毒品罪嫌，為最輕本刑10年以上
    有期徒刑之重罪，良以重罪常伴有逃亡之高度可能，此乃趨
    吉避凶、脫免刑責、不甘受罰之基本人性，倘被告前揭被訴
    罪名成立，即可預見將來可能面臨重刑加身，得預期被告確
    有逃亡以規避日後審判及刑罰執行之強烈動機，復衡以被告
    前經本院合法通知，無正當理由未到庭，經本院拘提，司法
    警察雖透過被告之乾爸聯繫上被告，然被告多次未於約定之
    時間到案，經司法警察查訪被告先前聲請具保停止羈押時所
    稱之固定住所地址即「臺北市○○區○○路0段000巷0弄0號2樓
    」，該址為被告之父母所住，其父表示被告已將近20年沒有
    同住，且近幾年已無聯繫，另司法警察透過被告之乾爸得知
    被告實際居住於「新北市○○區○○街00巷0號13樓」，司法警
    察前往查看，未會晤被告，經詢該大樓管理室，得知被告於
    111年6月21日疑似在搬行李，管理員於同年月22日致電司法
    警察表示被告搬家，並搭乘計程車離開，司法警察追查計程
    車，得知被告在新北市土城區中央路好樂迪前下車，然抵達
    後並未尋獲被告，被告疑刻意逃躲等情，此有本院送達證書
    、準備程序筆錄、拘票、司法警察報告書、被告聲請狀在卷
    足稽(見本院111年度訴字第28號卷，下稱本院訴字卷，該卷
    一第113至115頁、第149至150頁、第163至173頁；本院111
    年度聲字第1565號卷，下稱本院聲字卷，該卷第7頁)，再被
    告因於111年7月17日遭送觀察、勒戒(見本院訴字卷一第319
    頁之臺灣高等法院在監在押全國紀錄表)，經本院傳提而於1
    11年8月8日進行準備程序時，被告自陳於進入勒戒所前係輾
    轉居住於各旅館等語(見本院訴字卷一第345頁)，又被告先
    前聲請具保停止羈押時更自陳本欲前往柬埔寨工作等語(見
    本院聲字卷第7頁)，足見被告確有規避審判及逃避法律責任
    之傾向，被告日後逃匿以規避刑事審判、執行之可能性甚高
    ，有事實足認有逃亡之虞，而有羈押之原因，辯護人辯稱：
    被告於本次訊問已提供確定之住居所，且被告先前應無故意
    不到庭之意思等語，尚難採信。又經審核全案情節，本案無
    從以被告及辯護人於上開111年11月9日訊問時所稱之具保或
    其他手段替代，而有羈押之必要。爰裁定延長羈押2月如主
    文所示。
四、依刑事訴訟法第108條第1項、第5項，裁定如主文。　　
中　　華　　民　　國　　111 　年　　11 　　月　　10　 日
　　　　　　　　　刑事第七庭  審判長法　官  廖建傑
　　　　　　　　　                  法  官  王沛元
　　　　　　　　　　　　　　　　    法　官　蘇宏杰
以上正本證明與原本無異。
如不服本裁定，應於裁定送達後5日內向本院提出抗告狀。
                                    書記官  徐鶯尹 
中　　華　　民　　國　　111 　年　　11　　月　　11　　日